【裁判字號】    97,訴,1150
【裁判日期】    970916
【裁判案由】    毒品危害防制條例
【裁判全文】
臺灣基隆地方法院刑事判決        97年度訴字第1150號
公  訴  人  臺灣基隆地方法院檢察署檢察官
被      告  丙○○
上列被告因毒品危害防制條例案件，經檢察官提起公訴（97年度
毒偵字第1742號），並經本院合議庭裁定由受命法官獨任進行簡
式審判程序，判決如下：
    主      文
丙○○施用第一級毒品，累犯，處有期徒刑柒月；又施用第二級
毒品，累犯，處有期徒刑肆月。應執行有期徒刑拾月。
    事實及理由
一、本件犯罪事實應更正、補充：「丙○○之毒品案件，於93年
    8月22日（起訴書誤載93年8月23日）執行完畢。再因施用毒
    品案件，經本院以93年度易字第347號、94年度訴字第124號
    分別判處有期徒刑8月、7月，經本院以94年度聲字第466號
    判處應執行有期徒刑1年1月；再因施用毒品案件，經臺灣桃
    園地方法院以94年度訴字第2395號判決判處有期徒刑1年2月
    ；另因偽造文書案件，經臺灣士林地方法院判處有期徒刑3
    月，與施用毒品案件經判處有期徒刑6月，經臺灣士林地方
    法院以94年度聲字第431號裁定應執行有期徒刑8月；上訴3
    案件接續執行，亦經假釋及撤銷假釋；後上開各罪經臺灣桃
    園地方法院以97年度聲減字第440號裁定減刑並定應執行有
    期徒刑3月15日、6月、7月，並於97年5月21日以減刑執行完
    畢簽結而執行完畢。其於民國97年7月9日晚上8 時許，在基
    隆市○○區○○街324巷15號住處內，將第二級毒品安非他
    命置入玻璃球內下方以火燒烤產生煙霧吸用之方式，施用第
    二級毒品安非他命（起訴書誤載於97年7月12日上午6時20分
    許採尿前之4日內某時，在不詳地點，以不詳之方式，施用
    第二級毒品安非他命，此部分業據蒞庭檢察官當庭更正）。
    」、證據應補充：「被告於本院準備程序及審判程序之自白
    。」、應適用之法條應補充：「被告持有第一、二級毒品海
    洛因、安非他命係供施用，其持有之低度行為均為施用之高
    度行為所吸收，均不另論罪。」外，餘均引用如附件檢察官
    起訴書之記載。
二、據上論斷，應依刑事訴訟法第273條之1第1項、第284條之1
    、第299條第1項前段、第310條之2、第454條第2項，毒品危
    害防制條例第10條第1項、第2項、第23條第2項，刑法第11
    條前段、第47條第1項、第51條第5款，判決如主文。
本案經檢察官乙○○到庭執行職務。
中    華    民    國    97    年    9    月    16   日
                  刑事第四庭法  官    何怡穎
以上正本證明與原本無異。
如不服本判決應於收受本判決後10日內向本院提出上訴書狀，其
未敘述上訴理由者，並得於提起上訴後10日內向本院補提理由書
狀（均須按他造當事人之人數附繕本）「切勿逕送上級法院」。
中    華    民    國    97    年    9    月    16   日
                            書記官    鄭梅君
附錄本案論罪科刑法條：
毒品危害防制條例第10條
施用第一級毒品者，處 6 月以上 5 年以下有期徒刑。
施用第二級毒品者，處 3 年以下有期徒刑。
附件：
臺灣基隆地方法院檢察署檢察官起訴書
                                    97年度毒偵字第1742號
    被      告  丙○○  女  44歲（民國○○年○月○○日生）
                        住基隆市○○區○○街324巷15號
                        國民身分證統一編號：Ｚ000000000號
上列被告因違反毒品危害防制條例案件，業經偵查終結，認應提
起公訴，茲敘述犯罪事實、證據並所犯法條如下：
        犯罪事實
一、丙○○前因施用毒品案件，經觀察、勒戒後，認無繼續施用
    毒品之傾向，由本署檢察官於民國88年5月25日，以88年度
    偵字第3043號為不起訴處分確定後，復因施用毒品案件，經
    觀察、勒戒後，認有繼續施用毒品之傾向，先送強制戒治（
    90年3月25日期滿），並由本署檢察官聲請簡易判決處刑，
    臺灣基隆地方法院以88年度基簡字第967號判決判處有期徒
    刑6月；又因施用毒品案件，經同法院分別以89年度訴字第
    856號、92年度易字第273號判決判處應執行有期徒刑1年2月
    、6月，上述案件接續執行亦經假釋及撤銷假釋，於93年8月
    23日執行完畢。再因施用毒品案件，經同法院以93年度易字
    第347號、94年度訴字第124號分別判決判處有期徒刑8月、7
    月，臺灣桃園地方法院以94年度訴字第2395號判決判處有期
    徒刑1年2月，上述3案接續執行，亦經假釋及撤銷假釋（尚
    未執行完畢）。詎丙○○仍不知悔改，於97年7月12日上午
    6時20分許採尿前之4日內某時，在不詳地點，以不詳之方式
    ，非法施用第二級毒品安非他命1次：又另行起意，於97年7
    月11日某時，在基隆市○○街324巷15號住處，以針筒注射
    之方式，非法施用第一級毒品海洛因1次。嗣於97年7月12日
    上午4時15分許，在基隆市○○區○○街324巷15號處，為警
    查獲，且經其同意採驗尿液呈毒品嗎啡及安非他命類陽性反
    應而查知上情。
二、案經基隆市警察局第一分局報告偵辦。
        證據並所犯法條
一、訊據被告丙○○於偵訊中僅坦承上揭時地施用第一級毒品海
    洛因之犯行，餘則否認。惟查被告之尿液經檢驗係呈毒品嗎
    啡及安非他命類陽性反應，此有台灣尖端先進生技醫藥股份
    有限公司尿液檢驗報告附卷可稽，復有不起訴處分書、起訴
    書、刑事判決及刑案資料查註紀錄表在卷可參，被告犯嫌均
    堪予認定。
二、核被告所為，係犯毒品危害防制條例第10條第1、2項之施用
    第一、二級毒品罪嫌。所犯施用第一級毒品海洛因及第二級
    毒品安非他命之犯行，犯意各異，行為互殊，請予分論併罰
    。再被告於受有期徒刑執行完畢後，5年內故意再犯有期徒
    刑以上之罪，有本署刑案資料查註紀錄表附卷可稽，請依累
    犯規定加重其刑。
三、依毒品危害防制條例第23條第2項、刑事訴訟法第251條第1
    項提起公訴。
    此  致
臺灣基隆地方法院
中    華    民    國    97    年    7     月    30    日
                              檢察官  甲  ○  ○
本件正本證明與原本無異
中    華    民    國    97    年    8     月    4     日
                              書記官  辜  鈞  珩
附錄所犯法條：
毒品危害防制條例第10條
施用第一級毒品者，處 6 月以上 5 年以下有期徒刑。
施用第二級毒品者，處 3 年以下有期徒刑。


司法院資訊處製作；財團法人民間司法改革基金會備份。
